臺灣新竹地方法院刑事判決　　　　　　　　　　　　　　九十三年度訴字第六四號
　　公　訴　人　臺灣新竹地方法院檢察署檢察官
　　被　　　告　丁○○
　　　　　　　　戊○○
右列被告等因搶奪等案件，經檢察官提起公訴（九十二年度偵字第五九四六號、九十
三年度偵字第五九一號），本院依簡式審判程序判決如左：
    主  文
丁○○共同連續意圖為自己不法之所有，而搶奪他人之動產，處有期徒刑壹年。
戊○○共同連續意圖為自己不法之所有，而搶奪他人之動產，處有期徒刑壹年；又竊
盜，處有期徒刑月。應執行有期徒刑壹年貳月。
    事  實
一、丁○○曾於民國八十三年間犯搶奪案件，經本院判處有期徒刑一年四月確定，八
    十五年四月十日執行完畢（本件不構成累犯），其竟仍與戊○○二人因缺錢打電
    動玩具，即基於意圖為自己不法之所有，並基於概括之犯意聯絡與行為分擔，連
    續於附表編號一、二號所示之時間、地點，由戊○○騎乘車號ＰＥ三─０七０號
    機車搭載丁○○，在新竹縣、市地區尋找下手目標，見適宜之行搶對象，戊○○
    即將機車騎近目標，丁○○則趁如附表編號一、二號所示之甲○○及丙○○○二
    人不備防備之際，下手搶奪甲○○背在左側肩膀上的皮包與丙○○○右手所提之
    黑色手提包一個（內容物均詳如附表編號一、二所示），得手後戊○○均迅速騎
    乘機車附載丁○○逃逸。戊○○、丁○○二人，在搶得甲○○及丙○○○二人放
    置於上開皮包內、如附表編號一、二所示之行動電話各一支後，分別於如附表編
    號一、二號所示之行搶當日，至不知情之吳上桓所開設、位於新竹縣竹東鎮○○
    路○段一九二號之「大地通訊行」出售搶得之上開行動電話，經吳上垣將自己所
    使用之行動電話ＳＩＭ卡分別插入甲○○及丙○○○之行動電話（序號分別為：
    000000000000000號、000000000000000號）測
    試無誤後，分別賣得新臺幣（下同）三千元及三百元後朋分打電動玩具花用殆盡
    ，其餘搶得之皮包及其他物件，先後於九十二年九月二十七日及二十八日，丟棄
    於新竹縣竹東鎮○○路一處河堤及新竹縣北埔冷泉附近橋下。戊○○又於同年十
    一月間某日，受乾爹李瑞豐之託至彭清雄位於新竹縣橫山鄉橫山村田寮坑一七二
    號小段之鐵皮屋內找彭清雄商談事情，戊○○見彭清雄所有之摩托羅拉牌Ｖ六六
    型、序號為000000000000000號行動電話一支置放於桌上，竟另
    行起意，意圖為自己不法之所有，乘彭清雄不注意之際竊取該具行動電話得手，
    隨即再至上開「大地通訊行」，以相同方法賣予吳上桓一千元供己花用。嗣經警
    方調閱通聯紀錄後，依丙○○○之行動電話序號查得該具行動電話曾由吳上桓使
    用，再依吳上桓提供之買賣合約書而循線得知上情，並在戊○○之住處，扣得甲○○所有、如附表所示之新力牌收音機一台及恩雅專輯ＣＤ二片。
二、案經甲○○及丙○○○訴由新竹縣警察局移送臺灣新竹地方法院檢察署檢察官偵
    查起訴。
    理  由
一、本件被告戊○○、丁○○二人所犯之搶奪及竊盜罪，均非死刑、無期徒刑、最輕
    本刑為三年以上有期徒刑之罪，或高等法院管轄第一審之案件，被告於本院行準
    備程序進行中，就被訴事實為有罪之陳述，經本院合議庭認合於修正後刑事訴訟
    法第二百七十三條之一之規定，裁定進行簡式審判程序，合先敘明。
二、訊據被告戊○○及丁○○二人，對於右開共同在如附表編號一、二所示之時、地
    搶奪被害人甲○○、丙○○○二人之財物，被告戊○○另於右揭時、地竊取被害
    人彭清雄所有之行動電話之事實，業已於偵查中及本院審理時坦白承認在卷，核
    與被害人甲○○、丙○○○及彭清雄等三人分別於偵查中所陳之被害情節相符，
    並經證人吳上桓對於被告二人確曾分別前往其所經營之「大地通訊行」變賣使用
    過之行動電話共三具，並曾填寫買賣資料等事實於偵查中證述在卷，復有證人吳
    上桓曾將其使用之行動電話ＳＩＭ卡插入上開被害人之行動電話機身使用之通聯
    紀錄（見偵查卷第二七至三十、八六至八八、九一頁）、「大地通訊行」之行動
    電話買賣資料三份（見偵查卷第二三、二五、九七頁）及行動電話照片（見偵查
    卷第二二、九二頁）、在被告戊○○住處起獲被害人甲○○所有、如附表所示之
    新力牌收音機一台及恩雅專輯ＣＤ二片之現場照片四張（見偵查卷第三四、三五
    頁）及業經被害人甲○○領回上開尋獲物所出具之贓證物品認領保管收據一紙（
    見偵查卷第六五頁）等在卷可據，被告戊○○及丁○○二人之自白應確與事實相
    符。綜上所述，本件事證已臻明確，被告戊○○及丁○○二人之上開犯行洵堪認
    定，應予依法論科。
三、核被告戊○○及丁○○二人所為，均係犯刑法第三百二十五條第一項之搶奪罪，
    被告戊○○復另犯同法第三百二十條第一項之竊盜罪。被告二人就所為之搶奪罪
    部分之犯行，有犯意之聯絡與行為之分擔，均為共同正犯。又，被告二人先後二
    次搶奪被害人甲○○、丙○○○之犯行，時間緊接、手法雷同，所犯係基本犯罪
    構成要件相同之罪，顯均係基於概括之犯意反覆為之，應依刑法第五十六條連續
    犯之規定論以一連續搶奪罪，並依法加重其刑。再，被告戊○○所犯上開連續搶
    奪罪與竊盜罪間，犯意各別，行為互異，罪名不同，應予分論併罰。爰審酌被告
    二人年紀均仍尚輕，僅因缺錢打電動玩具，即在光天化日下行搶路人財物，對社
    會治安造成嚴重影響，對被害人之心理亦造成相當之恐懼感，及其品行、生活狀
    況、智識程度、犯罪所生之損害與犯罪後之態度等一切情狀，分別量處如主文所
    示之刑，被告戊○○部分並定其應執行刑，以資警惕。
四、據上論斷，應依刑事訴訟法第二百七十三條之一第一項、第二百九十九條第一項
    前段，刑法第二十八條、第五十六條、第三百二十條第一項、第三百二十五條第
    一項、第五十一條第五款，罰金罰鍰提高標準條例第一條前段，判決如主文。
本案經檢察官乙○○到庭執行職務。
中      華      民      國    九十三    年      四      月     十六     日
                                    臺灣新竹地方法院刑事第二庭
                                        法  官  遲  中  慧
右正本證明與原本無異。
如不服本判決，應於判決送達後十日內向本院提出上訴狀( 應附繕本 )，上訴於臺灣
高等法院。
                                        書記官  江  靜  玲
中      華      民      國    九十三    年      四      月     十六     日
附  表：
┌──┬──────┬─────┬────┬──────────────┐
│編號│時        間│地      點│ 被害人 │    搶  得  之  財  物      │
├──┼──────┼─────┼────┼──────────────┤
│ 一 │九十二年九月│新竹市學府│甲○○  │甲○○側背在左肩、內含有：新│
│    │二十六日晚上│路新竹中學│        │力牌收音機一台、恩雅ＣＤ二張│
│    │八時五分許  │前之紅綠燈│        │、現金二百元、身分證、駕駛執│
│    │            │路口      │        │照、行車執照、三星牌行動電話│
│    │            │          │        │一支、信用卡及提款卡共三張之│
│    │            │          │        │皮包一個。                  │
├──┼──────┼─────┼────┼──────────────┤
│ 二 │同年月二十八│新竹縣北埔│丙○○○│丙○○○手提、內含有摩托羅拉│
│    │日中午十二時│鄉埔尾村三│        │牌Ｐ七六八九型、現金三千八百│
│    │四十許      │鄰埔心街三│        │元、健保卡、提款卡、機車駕照│
│    │            │號前之交叉│        │、健保ＩＣ卡及鑰匙一把之黑色│
│    │            │路        │        │皮包一個。                  │
└──┴──────┴─────┴────┴──────────────┘
附錄本案論罪科刑法條全文：
刑法第三百二十條第一項
意圖為自己或第三人不法之所有，而竊取他人之動產者，為竊盜罪，處五年以下有期
徒刑、拘役或五百元以下罰金。
刑法第三百二十五條第一項
意圖為自己或第三人不法之所有，而搶奪他人之動產者，處六月以上五年以下有期徒
刑。
